# 交易平台收入成本问题

提问人：dotaauditor 时间：2020-10-10 08:05:07
背景：A公司目前拟开展碳资产交易业务，统一组织实施所属集团碳排放权交易，目前主要是从外部购入碳排放配额，销售给有需要的企业。财会〔 2019 〕 22 号对重点排放企业购销碳资产业务的规定，但A公司并不是重点排放企业，主要作为交易平台，赚取服务费或者赚取差价。
问题：
1 、A公司作为交易平台，公司该类业务购入碳排放配额应当如何确认？是否相当于贸易企业的库存商品确认为存货？
2 、A公司销售配额时赚取委托服务费，应该用全额还是净额核算？

回答人：chenyiwei
1 、购入的碳排放配额一般应确认为存货。
2 、遵循新收入准则第三十四条对总额法/净额法判断的一般原则，例如是否根据集团内其他企业对配额的需求购入配额，随即销售给有需要的企业，而不是自身主动囤积配额；买卖价格能否自主决定；企业赚取的利润是否为固定金额或比例的服务费等。